臺灣高等法院民事裁定
109年度抗字第335號
抗  告  人  徐于雯    送達處所：桃園市○鎮區○○路0段00                                 0號

上列抗告人與相對人暐泉建設股份有限公司間返還價金等事件，
對於中華民國109年2月15日臺灣新竹地方法院108年度訴字第967
號裁定提起抗告，本院裁定如下： 
    主  文
抗告駁回。
抗告訴訟費用由抗告人負擔。
    理  由
一、抗告意旨略以：伊因向相對人購買坐落苗栗縣竹南鎮之房地
    ，與相對人訂立買賣契約（下稱系爭契約），固合意約定以
    房地所在地法院即臺灣苗栗地方法院（下稱苗栗地院）為第
    一審管轄法院。惟該約定之本意，並未排除相對人營業所所
    在地法院即原法院管轄。且相對人既為法人，系爭契約合意
    管轄約定係預定用於同類契約之條款，依民事訴訟法第28條
    第2項規定，按其情形顯失公平，伊自得向原法院提起訴訟
    。再者，依消費者保護法（下稱消保法）第47條規定，消費
    訴訟得由消費關係發生地之法院管轄，在苗栗地院訴訟，對
    兩造均徒增交通往來成本，原法院自為本件訴訟之管轄法院
    等情。原法院以該院無管轄權，裁定移送至苗栗地院，抗告
    人不服，抗告前來。
二、按解釋契約，固須探求當事人立約時之真意，不能拘泥於契
    約之文字，但契約文字業已表示當事人真意，無須別事探求
    者，即不得反捨契約文字而更為曲解。本件抗告人與相對人
    於系爭契約第十二條第一項明示：「雙方合意以房地所在地
    之法院為第一審管轄法院」，即指抗告人所購買不動產所在
    地法院苗栗地院為合意管轄法院，並無文字模糊而須探求當
    事人真意之必要，抗告人主張當事人尚有不排除原管轄法院
    之真意云云，顯屬無據。又民事訴訟法第28條第2項之規定
    ，係為防止合意管轄條款之濫用，保障經濟弱勢當事人之權
    益，如按其情形顯失公平者，於本案之言詞辯論前，得聲請
    法院將該訴訟移送於其法定之管轄法院，並非得預先自行選
    擇管轄法院起訴，此參諸該項立法理由即明，抗告人僅以相
    對人為法人，即謂系爭契約合意管轄約定係預定用於同類契
    約之條款，顯失公平，並執為原法院具管轄權之依據云云，
    於法不合。再者，抗告人並未證明原法院轄區為兩造消費關
    係發生地，只以在苗栗地院訴訟，兩造均徒增交通往來成本
    ，即適用消保法第47條規定，主張原法院為管轄法院云云，
    要不可取。因此，抗告人指摘原裁定不當，聲明廢棄，為無
    理由，應予駁回。　　
三、爰裁定如主文。
中　　華　　民　　國　　109 　年　　3 　　月　　31　　日
                  民事第八庭    
                      審判長法  官  陳邦豪
                            法  官  胡芷瑜
                            法  官  古振暉
正本係照原本作成。
本裁定除以適用法規顯有錯誤為理由外，不得再抗告。如提起再
抗告，應於收受送達後10日內委任律師為代理人向本院提出再抗
告狀。並繳納再抗告費新臺幣１千元。
中　　華　　民　　國　　109 　年　　4 　　月　　1 　　日
　　　　　　　　　　　　　
　　　　　　　　　　　　　  書記官  廖逸柔